臺灣臺北地方法院民事判決　　　　　　 95年度訴字第11212號
原　　　告　新竹國際商業銀行股份有限公司
法定代理人　丙○○
訴訟代理人　乙○○
被　　　告　甲○○
上列當事人間清償借款事件，本院於中華民國96年1 月11日言詞
辯論終結，判決如下：
    主      文
被告應給付原告新台幣壹佰柒拾玖萬肆仟零捌拾壹元，及自民國
九十五年九月八日起至民國九十六年二月七日止，按年息百分之
二點三計算之利息，並自民國九十六年二月八日起至清償日止，
按年息百分之三點一九計算之利息，暨自民國九十五年十月八日
起至清償日止，逾期在六個月以內者，按上開利率百分之十，逾
期超過六個月者，按上開利率百分之二十計付之違約金。
訴訟費用由被告負擔。
本判決於原告以新台幣陸拾萬元為被告供擔保後，得假執行。
    事實及理由
壹、程序部分：
一、按當事人得以合意定第一審管轄法院。但以關於由一定法律
    關係而生之訴訟為限。民事訴訟法第24條第1 項定有明文。
    查兩造約定以本院為第一審管轄法院，有借據約定條款第16
    條約定可憑，故本院自有管轄權，合先敘明。
二、原告法定代理人原為詹宣勇，現已變更為丙○○，此有原告
    提出之股份有限公司變更登記表在卷可稽，業經原告聲明承
    受訴訟，自應准許。
貳、實體方面：
一、原告起訴主張：
（一）被告於民國95年8 月7 日向伊借款新台幣（下同）180 萬
      元，與伊訂立借據，依約應就所欠金額按月繳息，若逾期
      1 次未繳，即視為到期，應將所欠借款全數1 次清償，利
      息第1 至6 期按伊公告定儲利率指數加1.12碼即年利率2.
      3%機動計付，第7 期以後按伊公告定儲利率指數加4.4 碼
      即年利率3.19% 機動計付。另逾期6 個月以內者，按上開
      利率10% ，超過6 個月者，按上開利率20% 加付違約金。
（二）詎被告僅繳納至95年9 月7 日止，自95年10月7 日起，未
      依約履行迄今已逾1 次以上，計欠本金1,794,081 元，依
      約視為全部到期，被告即應償還，迭經伊催討無效，爰依
      消費借貸之法律關係提起本件訴訟等語。並聲明：除假執
      行擔保金額外，如主文所示。
二、被告則略以：伊雖有簽訂系爭借據，但那是伊一位親戚叫伊
    以伊的名義去辦理貸款，款項均被那位親戚拿去等語置辯。
    並聲明：原告之訴駁回。
三、經查，本件原告起訴主張之事實，業據提出與所述相符之借
    據、放款客戶往來明細及利率指數表等影本各1 件為證，核
    屬相符。被告雖以前詞置辯，惟縱使其所辯屬實，被告既與
    原告簽訂系爭借據而成立消費借貸關係，就該筆借款自應負
    清償之責，與該筆借款撥款後係由何人使用無涉，被告尚不
    得憑此而解免其清償之責。從而，原告依消費借貸之法律關
    係請求被告給付如主文第1 項所示之本金、利息、違約金，
    為有理由，應予准許。
四、假執行之宣告：原告陳明願供擔保，聲請宣告假執行，核無
    不合，爰酌定相當擔保金額准許之。
五、據上論結，本件原告之訴為有理由，依民事訴訟法第78條、
    第390 條第2 項，判決如主文。
中　　華　　民　　國　　96　　年　　1 　　月　　25　　日
                  民事第一庭  法　官　蔡和憲
以上正本係照原本作成。
如對本判決上訴，須於判決送達後20日內向本院提出上訴狀。
中　　華　　民　　國　　96　　年　　1 　　月　　25　　日
                              書記官  吳文雄
